臺灣臺北地方法院刑事判決
111年度原簡字第90號
聲  請  人  臺灣臺北地方檢察署檢察官
被      告  林慧仙


上列被告因妨害風化案件，經檢察官聲請以簡易判決處刑（111
年度偵字第33500號），本院判決如下：
    主  文
林慧仙共同犯圖利媒介性交罪，處有期徒刑貳月，如易科罰金，
以新臺幣壹仟元折算壹日。
未扣案之犯罪所得新臺幣陸萬元沒收，於全部或一部不能沒收或
不宜執行沒收時，追徵其價額。
    事實及理由
一、本案犯罪事實及證據均引用檢察官聲請簡易判決處刑書之記
    載（如附件）。
二、論罪科刑：　　
　㈠按現行刑法第231條規定為意圖使男女與他人性交或猥褻之行
    為，而引誘、容留或媒介以營利者，其處罰之對象為引誘、
    容留或媒介之人，犯罪構成要件乃以行為人主觀上有營利及
    使男女與他人為性交或猥褻行為之犯意，客觀上有引誘、容
    留或媒介之行為為已足，屬於形式犯，故行為人只要以營利
    為目的，有使男女與他人為性交或猥褻行為之意圖，而著手
    引誘、容留或媒介行為，即構成犯罪，至該男女與他人是否
    有為性交或猥褻之行為，則非所問，亦不以媒介行為人取得
    財物或利益為要件，是其犯罪係即時完成，性質上與未遂犯
    並不相容，應無未遂犯可言（最高法院98年度台上字第862
    號判決意旨參照）。
　㈡是核被告所為，係犯刑法第231條第1項之圖利媒介性交罪。
    又被告自民國111年8月底至111年9月27日為警查獲前，多次
    駕車載送應召站女子陳亭言與不特定男客為性交以營利，核
    屬密切接近之時、地實施，各行為間獨立性薄弱，主觀上亦
    出於單一媒介性交之犯意，應視為數個舉動之接續施行而評
    價一行為。又被告與其他真實姓名、年籍不詳之應召站成年
    成員間，具有犯意聯絡與行為分擔，應論以共同正犯。
　㈢爰以行為人之責任為基礎，審酌被告本件所犯圖利媒介性交之行為，與現今社會多數人的性道德情感之社會善良風俗法益相悖，實有不該，值得非難。又審酌被告本案犯罪情節平和，所擔任係俗稱「馬伕」之司機工作之角色，時間非長，並考量被告並始終坦承犯行，態度尚可，再考慮被告並無其他前案紀錄，素行非差，並考量被告自述為高中肄業、現從事服務業、家庭經濟狀況勉持（偵字卷第11頁）等一切情狀，量處如主文所示之刑，並諭知易科罰金之折算標準。
三、沒收：　
　㈠按犯罪所得，屬於犯罪行為人者，沒收之。前2項之沒收，於
    全部或一部不能沒收或不宜執行沒收時，追徵其價額，刑法
    第38條之1第1項前段、第3項分別定有明文。
　㈡本件被告未扣案之媒介性交獲利為新臺幣6萬元等情，業經被
    告坦認在卷（偵字卷第14頁、第61頁），屬其犯罪所得，爰
    依前揭規定宣告沒收，並於全部或一部不能沒收或不宜執行
    沒收時，追徵其價額。
四、依刑事訴訟法第449條第1項、第3項、第450條第1項、第454
    條第2項，刑法第231條第1項、第41條第1項前段、第38條之
    1第1項前段、第3項，逕以簡易判決處刑如主文。
五、如不服本判決，得自收受送達之翌日起20日內，向本院提出
    上訴狀（須附繕本），上訴於本院合議庭。
本案經檢察官鄭雅方聲請以簡易判決處刑。
中　　華　　民　　國　　111 　 年　　12　  月　   8　 日
　　　　　　　　　刑事第四庭   法  官  邱于真
上正本證明與原本無異。
如不服本判決應於收受送達後20日內向本院提出上訴書狀，並應
敘述具體理由；其未敘述上訴理由者，應於上訴期間屆滿後20日
內向本院補提理由書（均須按他造當事人之人數附繕本）「切勿
逕送上級法院」。因疫情而遲誤不變期間，得向法院聲請回復原
狀。
                               書記官  林素霜
中　　華　　民　　國　　111 　年　　12　　月　　9 　　日
附錄本案論罪科刑法條：
中華民國刑法第231條
（圖利使人為性交或猥褻罪）
意圖使男女與他人為性交或猥褻之行為，而引誘、容留或媒介以
營利者，處5年以下有期徒刑，得併科10萬元以下罰金。以詐術
犯之者，亦同。
公務員包庇他人犯前項之罪者，依前項之規定加重其刑至二分之
一。
附件：
臺灣臺北地方檢察署檢察官聲請簡易判決處刑書
                                    111年度偵字第33500號
　　被　　　告　林慧仙　女　28歲（民國00年0月00日生）
　　　　　　　　　　　　住新北市○○區○○路000巷0弄00號
　　　　　　　　　　　　國民身分證統一編號：Z000000000號
上列被告因妨害風化案件，業經偵查終結，認為宜聲請以簡易判
決處刑，茲將犯罪事實及證據並所犯法條分敘如下：
        犯罪事實
一、林慧仙與真實姓名、年籍不詳之應召站成年成員，共同基於
    意圖使女子與他人為性交行為而媒介以營利之犯意聯絡，自
    民國111年8月底某日時許起，以每小時薪資新臺幣（下同）
     300元之代價，受僱於該應召站，擔任俗稱「馬伕」之司機
     工作，由該應召站負責招攬男客後，再以通訊軟體微信傳
    送訊息予林慧仙，指示林慧仙駕駛車牌號碼000-0000號租賃
    用小客車，搭載成年應召女子陳亭言（微信暱稱「MOMO」）
    至指定之地點與不特定男客以每次1萬元至1萬5,000元不等
    之代價為性交易，俟完成性交易後，陳亭言每次性交易可從
    1萬元中獲取5,000元之代價，林慧仙亦從中取得薪資，其餘
    款項則由林慧仙至指定地點，交付現金與應召站所指定之人
    ，而歸該應召站所有。嗣臺北市政府警察局文山第二分局員
    警，執行網路巡邏時，發現上開應召站之廣告，隨即加對方通
    訊軟體LINE好友，並喬裝成客人與對方聯繫，相約於臺北市○
    ○區○○街000號2樓景美大旅社，而林慧仙則於111年9月27日0
    時許，以微信與陳亭言相約後，於同日17時許駕駛上開車輛
    搭載陳亭言，至上址旅社，經陳亭言到場後，員警藉故以不
    滿意為由請陳亭言離開，並表明身分，且在臺北市○○區○○街
    0號旁，當場查獲林慧仙，始查知上情。
二、案經臺北市政府警察局文山第二分局報告偵辦。
        證據並所犯法條 
一、上揭犯罪事實，業據被告林慧仙於警詢及偵查中坦承不諱，
    核與證人陳亭言於警詢中證述情節大致相符，並有被告與應
    召站人員間通訊軟體TELEGRAM群組、與證人陳亭言間微信、
    證人陳亭言與應召站人員「Jimmy（吉米）」間微信、員警
    與應召站人員間LINE對話紀錄截圖、應召站廣告截圖各1份
    、現場查獲照片11張附卷可佐，足認被告自白與事實相符，
    其犯嫌堪予認定。
二、核被告所為，係犯刑法第231條第1項之意圖使女子與他人為
    性交行為而媒介以營利罪嫌。被告與上開應召站成員間，有
    犯意聯絡及行為分擔，請論以共同正犯。又被告自111年8月
    底某日時許起至同年9月27日為警查獲時止，多次反覆媒介
    使證人陳亭言為性交易之行為，因其係於密接之時間內實行
    ，且均侵害同一社會法益，各次行為獨立性較為薄弱，依社
    會通念，應視為包括之一行為，而成立接續犯。本案被告犯
    罪所得，請依刑法第38條之1第1項前段規定諭知沒收，如全
    部或一部不能沒收時，追徵其價額。
三、依刑事訴訟法第451條第1項聲請逕以簡易判決處刑。
　　此　致
臺灣臺北地方法院
中　　華　　民　　國　 111　　年　　10　　月　　26　　日
　　　　　　　　　　　　　　　檢　察　官　鄭雅方
本件正本證明與原本無異　
中　　華　　民　　國　　111 　年　　11　　月　　 3 　 日
                              書  記  官  李思靜
附錄本案所犯法條全文
中華民國刑法第231條
（圖利使人為性交或猥褻罪）
意圖使男女與他人為性交或猥褻之行為，而引誘、容留或媒介以
營利者，處 5 年以下有期徒刑，得併科 10 萬元以下罰金。以
詐術犯之者，亦同。
公務員包庇他人犯前項之罪者，依前項之規定加重其刑至二分之
一。
附記事項：
本件係依刑事訴訟法簡易程序辦理，法院簡易庭得不傳喚被告、
輔佐人、告訴人、告發人等出庭即以簡易判決處刑；被告、被害
人、告訴人等對告訴乃論案件如已達成民事和解而要撤回告訴或
對非告訴乃論案件認有受傳喚到庭陳述意見之必要時，請即另以
書狀向簡易法庭陳述或請求傳訊。